【裁判字號】    95,上易,584
【裁判日期】    950925
【裁判案由】    竊盜
【裁判全文】
臺灣高等法院高雄分院刑事判決         95年度上易字第584號
上  訴  人  臺灣高雄地方法院檢察署檢察官
被      告  乙○○
上列上訴人因被告竊盜案件，不服臺灣高雄地方法院94年度易字
第2064號中華民國95年6 月30日第一審判決（起訴案號：臺灣高
雄地方法院檢察署94年度偵字第22663 號），提起上訴，本院判
決如下：
    主  文
原判決撤銷。
乙○○竊盜，累犯，處有期徒刑參月，如易科罰金以銀元參佰元
即新台幣玖佰元折算壹日。
機車鑰匙壹支沒收。
    事  實
一、乙○○於民國（以下同）86年間曾犯肅清煙毒條例案件，經
    臺灣高雄地方法院判處有期徒刑3 年4 月確定，同年又犯麻
    醉藥品管理條例案件，經台灣高雄地方法院判處有期徒刑4
    月確定，於89年間經台灣高雄地方法院以89年度聲字第36號
    裁定應執行有期徒刑3 年6 月，於89年11月22刑期起算，於
    90年9 月11日假釋出監，於93年6 月12日期滿執行完畢，仍
    不知悔改，復意圖為自己不法之所有，於94年9 月26日晚間
    迄翌（27）日上午8 時許間之某時，在高雄市左營區○○○
    路403 號前，以自備之鑰匙竊取被害人甲○○之車號PJR-59
    0 號機車得手後，嗣於同年9 月30日凌晨0 時30分許，在高
    雄市左營區○○○路401 號巷口，其欲停放所竊得之上開機
    車時，適為警於該處巡邏而當場查獲，並分別於於現場及乙
    ○○身上扣得其所有供行竊使用之鑰匙1 支。
二、案經高雄市政府縣警察局左營分局移送台灣高雄地方法院檢
    察署檢察官偵查起訴。
    理  由
一、被告乙○○於原審堅決否認有竊取車號PJR-590 號機車犯行
    ，辯稱：當時因車號PJR-590 號機車擋住我的去路，所以想
    要移開機車，並未以所攜帶之鑰匙發動該機車，並非竊盜云
    云。惟查：上揭竊盜機車之事實，業据被告乙○○於94年9
    月30日警詢中坦承稱：「（被查獲情形如何？）我於94年9
    月30日0 時30分我發現重機PJR-590 停在高雄市○○區○○
    里○○○路403 號前我就坐上重機PJR-590 座椅上將重機PJ
    R-590 車往左營大路北往南方向推移動到左營大路401 巷口
    並右轉進入左營大路401 巷口把重機PJR-590 停好時被警方
    攔下，查出重機車PJR-590 是已報失竊的贓車，並在我手中
    查扣機車鑰匙1 支，就將我帶返派出所偵查」、「（重機PJ
    R-590 是於何時？在何處如何竊取？詳情如何？）是於94年
    9 月30日0 時30分在高雄市左營區○○○路403 號前我人坐
    上機車座並用警方所查扣的機車鑰匙插入機鑰匙孔試轉，但
    轉不動發動不了就將機車推離停放的地點，推到左營大路40
    1 巷口，沒有利用任何工具」、「（竊取時有無其他人與你
    一同竊取重機PJR-590 ？）只有我1 人竊取重機PJR-590 」
    、「（你竊取重機PJR-590 做何用途？）想騎用重機車PJR-
    590 」等語不諱，並經被害人甲○○陳述屬實，又証人即警
    員蔡焜焙於原審陳稱：查到的鑰匙可以發動機車，巷子內並
    沒有其他機車等語（見95年3 月16日原審審判筆錄，即原審
    卷第68頁）；又証人成文龍於原審陳稱：有看到警員用該鑰
    匙發動機車等語（見95年3 月16日原審審判筆錄，即原審卷
    第70頁）。被告乙○○於警訊中已自承竊車，並自承伊人坐
    上機車座並用警方所查扣的機車鑰匙插入機鑰匙孔試轉，但
    轉不動發動不了就將機車推離停放的地點，推到左營大路，
    惟乙○○持有之鑰匙可以發動該機車，並非發不動，已据証
    人蔡焜焙、成文龍証實，則被告乙○○顯有竊取該機車使用
    ，並有贓物領据可稽，復有鑰匙1 支扣案可資佐証，事証明
    確，被告乙○○於原審翻異前詞，所辯係卸責之詞，不足採
    信，其犯行已堪認定。
二、核被告乙○○所為，係犯刑法第320 條第1 項之竊盜罪。被
    告乙○○於86年間曾犯肅清煙毒條例案件，經台灣高雄地方
    法院判處有期徒刑3 年4 月確定，同年又犯麻醉藥品管理條
    例案件，經台灣高雄地方法院判處有期徒刑4 月確定，於89
    年間經台灣高雄地方法院以89年度聲字第36號裁定應執行有
    期徒刑3 年6 月，於89年11月22刑期起算，於90年9 月11日
    假釋出監，於93年6 月12日期滿執行完畢之事實，有臺灣高
    雄地方法院檢察署刑案資料查註錄表可稽，其於前開有期徒
    刑執行完畢後，五年以內再犯有期徒刑以上刑之本罪，為累
    犯，應依法加重其刑。又刑法已於94年2 月2 日修正公布，
    於95 年7月1 日施行，新修正之刑法第41條易科罰金之折算
    標準修正為以新台幣1 千元、2 千元、3 千元折算1 日，較
    修正前舊法之銀元3 百元折合新台幣9 百元折算1 日為重，
    修正後之法律處罰較重，依刑法第2 條第1 項前段從舊從輕
    之規定，應適用有利於被告乙○○之修正前之刑法第41條易
    科罰金之折算標準處罰。
三、原審不察，遽諭知無罪，尚有未洽，檢察官上訴指摘原判決
    不當，為有理由，自應予撤銷改判。審酌被告乙○○竊取他
    人機車1 台，該竊取之機車係6 年之中古車，價值尚非甚高
    ，及其犯罪動機、手段、目的及被害人受損情況等一切情狀
    ，爰量處有期徒刑3 月，並諭知如易科罰金以銀元300 元即
    新台幣900 元折算1 日。機車鑰匙1 支係被告乙○○所有供
    竊盜犯罪使用之物，並依刑法第38條第1 項第1 款規定宣告
    沒收。
四、被告乙○○經合法傳喚無正當理由於審判期日不到庭，依法
    不待其陳述而逕行判決。
據上論結，應依刑事訴訟法第369 條第1 項前段、第364 條、第
299 條第1 項前段、第371 條，刑法第320 條第1 項、第47條，
修正前刑法第41條第1 項、第38條第1 項第1 款，刑法施行法第
1 條之1 ，判決如主文。
本案經檢察官陳國全到庭執行職務。
中    華    民    國    95    年    9     月    25    日
            刑事第六庭    審判長法  官  王憲義
                                法  官  李璧君
                                法  官  張盛喜
以上正本證明與原本無異。
不得上訴。
中    華    民    國    95    年    9     月    25    日
                                書記官  林明威
附錄本件判決論罪科刑法條：
刑法第320 條第1 項
意圖為自己或第三人不法之所有，而竊取他人之動產者，為竊盜
罪，處 5 年以下有期徒刑、拘役或 5 百元以下罰金。
意圖為自己或第三人不法之利益，而竊佔他人之不動產者，依前
項之規定處斷。
前二項之未遂犯罰之。


司法院資訊處製作；財團法人民間司法改革基金會備份。
